臺灣臺北地方法院刑事判決
111年度訴字第1094號
公  訴  人  臺灣臺北地方檢察署檢察官
被      告  江柏諭


選任辯護人  王仕升律師
            楊永成律師
上列被告因傷害等案件，經檢察官聲請以簡易判決處刑（111年
度偵字第7468號），本院受理後（111年度簡字第1635號），認
不宜以簡易判決處刑，改依通常程序處理，而本院於通常程序之
準備程序進行中訊問被告，被告先就被訴事實為有罪之陳述，經
告以簡式審判之旨，並聽取當事人之意見後，裁定行簡式審判程
序後，判決如下：
    主  文
江柏諭犯傷害罪，處拘役伍拾伍日，如易科罰金，以新臺幣壹仟
元折算壹日。
    事實及理由
壹、本件被告江柏諭所犯非死刑、無期徒刑或最輕本刑有期徒刑
    3年以上之罪，亦非高等法院管轄第一審案件，且於準備程
    序進行中，被告先就被訴事實為有罪之陳述，經告知被告簡
    式審判程序之旨，並聽取當事人之意見後，本院裁定進行簡
    式審判程序，故本件之證據調查，依刑事訴訟法第273條之2
    規定，不受同法第159條第1項、第161條之2、第161條之3、
    第163條之1及第164條至第170條規定之限制，合先敘明。
貳、本件犯罪事實、證據，除證據部分補充「被告於本院之自白
    」外（本院訴字卷第59-60頁），餘均與檢察官聲請簡易判
    決處刑書相同，茲引用之（如附件）。
參、論罪部分：
一、核被告所為，係犯刑法第277條第1項之傷害罪、第304條第1
    項之強制罪。被告係基於單一犯罪之目的，在同一地點對成
    年之告訴人AW000-A110467（真實姓名年籍詳卷）為上開傷
    害、強制等犯行，侵害法益單一，乃屬一行為觸犯上開各罪
    ，為想像競合犯，應從一重之傷害罪處斷。
二、至被告構成累犯之事實及應加重其刑之事項，均應由檢察官
    主張並具體指出證明之方法後，經法院踐行調查、辯論程序
    ，方得作為論以累犯及是否加重其刑之裁判基礎，有最高法
    院刑事大法庭110年度台上大字第5660號裁定可供參考。本
    案檢察官並未就被告是否構成累犯之事實及應加重其刑之事
    項為任何主張並具體指出證明方法，依上開意旨，本院自毋
    庸就此部分審酌並列為是否加重其刑之裁判基礎，惟關於被
    告之前科、素行，仍列為刑法第57條所定「犯罪行為人之品
    行」之審酌事項，附此敘明。
肆、科刑部分：
　　爰以行為人責任為基礎，審酌被告前有違反毒品危害防制條
    例及竊盜等犯罪前科，有臺灣高等法院被告前案紀錄表可證
    ，被告因故與告訴人有嫌隙，竟憤而傷害告訴人，且強迫告
    訴人書寫上開切結書，造成其受有胸部、右上背部、左右手
    前臂及手背紅斑，左手腕瘀傷等傷害。又被告雖有意與告訴
    人調解，然告訴人2次調解均未到場，暨其犯後坦承犯行，
    態度尚可，兼衡被告大學肄業、現從事進口貿易、需撫養1
    名子女等一切情狀（訴卷第61頁），量處如主文所示之刑，
    並諭知易科罰金之折算標準。
據上論斷，應依刑事訴訟法第273條之1第1項、第299條第1項前
段、第310條之2、第454條第2項，刑法277條第1項、第304條第1
項、第55條、第41條第1項前段，刑法施行法第1條之1，判決如
主文。
本件經檢察官孫沛琦聲請以簡易判決處刑，檢察官呂俊儒到庭執
行職務。
中　　華　　民　　國　　111 　年　　11　　月　　29　　日
　　　　　　　　　刑事第八庭    法　官　楊世賢
上正本證明與原本無異。 
如不服本判決應於收受送達後20日內向本院提出上訴書狀，並應
敘述具體理由；其未敘述上訴理由者，應於上訴期間屆滿後20日
內向本院補提理由書（均須按他造當事人之人數附繕本）「切勿
逕送上級法院」。告訴人或被害人如對於本判決不服者，應具備
理由請求檢察官上訴，其上訴期間之計算係以檢察官收受判決正
本之日期為準。 因疫情而遲誤不變期間，得向法院聲請回復原
狀。
　　　　　　　　　              書記官  張華瓊
中　　華　　民　　國　　111 　年　　11　　月　　29　　日
附錄本判決論罪科刑法條全文
中華民國刑法第277條
傷害人之身體或健康者，處5年以下有期徒刑、拘役或50萬元以
下罰金。
犯前項之罪，因而致人於死者，處無期徒刑或7年以上有期徒刑
；致重傷者，處3年以上10年以下有期徒刑。
中華民國刑法第304條
以強暴、脅迫使人行無義務之事或妨害人行使權利者，處3年以
下有期徒刑、拘役或9千元以下罰金。
前項之未遂犯罰之。